臺灣臺中地方法院刑事判決
111年度訴字第967號
公  訴  人  臺灣臺中地方檢察署檢察官
被      告  林豐杰



            曾柏銘




            吳建宏

                    住新北市○○區○○路00巷00號0樓    上三人共同
指定辯護人  本院公設辯護人梁乃莉  
被      告  王唯任


選任辯護人  許秉燁律師（法扶律師）
被      告  黃彥騰


上列被告因強盜等案件，經檢察官提起公訴（111年度偵字第501
1號、111年度偵字第5012號、111年度偵字第5013號、111年度偵
字第7260號、111年度偵字第12225號、111年度偵字第18007號）
，本院判決如下：
    主  文
【戊○○】犯如附表二編號2、3所示之罪，均累犯，各處如附表二
編號2、3「罪刑欄」所示之刑（含主刑及沒收）。有期徒刑部分
應執行有期徒刑10年。
【甲○○】犯如附表二編號1至3所示之罪，各處如附表二編號1至3
「罪刑欄」所示之刑（含主刑及沒收）。其中附表二編號2、3有
期徒刑部分，應執行有期徒刑10年4月；附表二編號1、3罰金刑
部分，應執行罰金新臺幣20萬5千元，如易服勞役，以新臺幣1千
元折算1日。
【庚○○】共同犯攜帶兇器強盜罪，處有期徒刑7年6月。
扣案如附表一編號17、18所示之物均沒收；未扣案之犯罪所得新
臺幣14萬元沒收，於全部或一部不能沒收或不宜執行沒收時，追
徵其價額。
【丙○○】共同犯攜帶兇器強盜罪，處有期徒刑7年8月。
扣案如附表一編號20、21、26所示之物均沒收；未扣案之犯罪所
得新臺幣22萬3千元沒收，於全部或一部不能沒收或不宜執行沒
收時，追徵其價額。
【辛○○】犯收受贓物罪，累犯，處有期徒刑5月，如易科罰金，
以新臺幣1千元折算1日。
未扣案之犯罪所得新臺幣20萬元沒收，於全部或一部不能沒收或
不宜執行沒收時，追徵其價額。
    犯罪事實
一、甲○○明知拾得他人所有遺失物品，應交還失主或報警處理
    ，不得據為己有，竟意圖為自己不法之所有，基於侵占遺失
    物之犯意，於民國110年6 月間之某時日，在其所經營、位
    在新北市○○區○○○路0段000號「新都大旅社」內，拾得己○○
    遺失之國民身分證後，將之侵占入己。
二、㈠戊○○因缺錢花用，乃於111年1月初之某日，與甲○○共同商
    討要以辦地下匯兌為由，誘使他人攜帶現金再加以強取財物
    之計畫，甲○○並邀集丙○○、庚○○加入。戊○○、甲○○、庚○○、
    丙○○即共同基於為自己不法所有之攜帶兇器強盜及違反戶籍
    法之犯意聯絡，於111年1月9日，在戊○○位在臺北市萬華區
    雙和街20巷租屋處（下簡稱「萬華租屋處」），謀議由戊○○
    尋找越南籍人士以換匯名義誘使對方攜帶現金到場，再由庚○○、丙○○前往會面並伺機取走現金，倘對方抗拒則噴辣椒水
    強取財物，而戊○○除提供行動所需開銷費用外，並策劃在行
    動過程中由丙○○、庚○○冒用他人名義買受犯案所需車輛及投
    宿，以掩飾犯案行蹤。謀議既定，由甲○○先在新北市板橋區
    長江路某處，依戊○○指示，將其所拾得之己○○國民身分證1
    張交付丙○○，並交付工作機（附表一編號26）及轉交戊○○所
    出資新臺幣(下同)5萬元之行動所需費用予丙○○，丙○○、庚○○嗣依戊○○指示，前往位在臺中市之某7-11內，向不知情之
    朱信華出示己○○國民身分證，以己○○名義向朱信華購買車牌
    號碼000-0000號自用小客車（下簡稱「甲車」），以作為犯
    案交通工具；丙○○、庚○○並於111年1月15日，接續前揭違反
    戶籍法之犯意聯絡，冒名使用己○○之國民身分證，由不知情
    之工作人員登記入住位在新北市○○區○○街000○0號之「雅格
    汽車旅館」（登記車輛為甲車，登記住宿期間至同年月20日
    ）以掩飾身分，並待戊○○之指示而行動。㈡嗣戊○○於111年1
    月18日（起訴書誤載為110年1月18日），在LINE群組「越南
    盾和USDT準確交流」中，以暱稱「愚昧」假意要以較划算匯
    率，幫丁○○將新臺幣換匯成越南盾云云，使丁○○因而與戊○○
    約定攜帶120萬元之現金到場換匯，戊○○隨即指示庚○○、丙○○前往，其2人遂於111年1月20日16時30分許，由庚○○駕駛甲
    車搭載丙○○，前往臺中市○○區○○街00○00號前與丁○○會合，
    丙○○並攜帶其預先購買且客觀上足供兇器使用之辣椒水噴霧
    劑1瓶，其等於同日16時30許抵達後，由丙○○進入丁○○駕駛
    之自小客車內，確認丁○○所攜帶之現金金額無誤後，丙○○忽
    持預藏之辣椒水噴霧劑朝丁○○臉部噴灑，並持辣椒水罐毆打
    丁○○頭部，致丁○○因眼睛燒灼刺痛難以睜開而無法抗拒，丙○○迅及搶走丁○○懷中裝有120萬元之包包後，即與庚○○分頭
    逃逸，後庚○○將甲車棄置在臺中市○區○○路0段00號前，2人
    再步行至北平路2段55巷弄內某公寓之地下室變裝後，又分
    頭步行、搭乘計程車逃逸，再於翌（21）日凌晨至雲林縣西
    螺轉運站會合，一同返回丙○○之親友位在雲林縣○○鄉○○街00
    號之租屋處，並自贓款120萬元中各取走30萬元。㈢庚○○、丙○○於111年1月21日3時許，在雲林縣椬梧教會與甲○○、戊○○
    及辛○○會合，將強盜所得款項所餘之60萬元交予戊○○，戊○○
    隨後於同日凌晨3時許，在雲林縣臺西鄉五條港安西府宮廟
    之涼亭內，留存42萬元後，將剩餘18萬朋分予甲○○。而辛○○
    明知戊○○取得之上述款項係強盜所得贓款，竟基於收受贓物
    之犯意，當場向戊○○借用其所得贓款中之20萬元並收受之，
    並持以花用殆盡。嗣於111年1月22日3時許，經員警過濾監
    視器畫面，循線查獲庚○○、丙○○，再依其等之供述查獲甲○○
    、戊○○、辛○○到案，並分別扣得如附表一編號2、12、15、1
    7、18、20、21、26、32所示之物，而查悉上情。
三、甲○○、戊○○均明知未經許可，不得持有或寄藏具殺傷力之槍
    枝、子彈，甲○○竟仍基於持有具殺傷力之槍枝及子彈之犯意
    ，於110年3、4月間之某時日，透過露天拍賣網站與真實姓
    名年籍不詳、綽號「小胡」之人取得聯繫後，在上址「新都
    大旅社」內，向「小胡」以12萬元之代價，購入可發射子彈
    具殺傷力之非制式衝鋒槍1枝（槍枝管制編號0000000000號
    ；如附表一編號3）、非制式手槍1支（槍枝管制編號000000
    0000號；如附表一編號9）、子彈47顆（如附表一編號7-1、
    7-2、11）及彈匣3個（如附表一編號4、10）、滅音管1支（
    如附表一編號5）、快瞄鏡1個（如附表一編號6）後，即將
    該等物品放置在「新都大旅社」內而無故持有之，嗣於110
    年10月間之某時日，甲○○因借住在戊○○之萬華租屋處，遂將
    上開槍、彈及配件帶到萬華租屋處置放。於110年12月間之
    某時日，因甲○○搬去與其女友同住，遂請託戊○○代為保管上
    開物品，戊○○遂基於寄藏槍枝、子彈犯意，代甲○○保管其交
    付之上開槍、彈及配件，並於110年12月31日，攜帶上開槍
    彈等物至臺南市仁德區某處進行試射，試射過程並為辛○○在
    一旁錄製。後於111年1月間，甲○○取回上開槍彈及配件後，
    將其中如附表一編號3至6、7-1、7-2所示槍枝、子彈及配件
    寄放在不知情友人黃凱隆位在彰化縣○○鎮○○○路00號之住處
    ，另將附表一編號9至11所示槍彈放置在不知情友人黃子凊
    停放在新北市○○區○○○號碼000-0000號自用小客車內後座。
    嗣因警方自辛○○行動電話內發現上開槍彈試射影片，經戊○○
    、甲○○供承上開寄藏、持有之經過，並由甲○○同意提出，而
    為警扣得如附表一編號3至6、7-1、7-2、9至11所示之物，
    始查悉上情。
四、案經丁○○訴由臺中市政府警察局第五分局（下簡稱第五分局
    ）移送臺灣臺中地方檢察署檢察官偵查起訴。
    理  由
一、認定犯罪事實之依據：
  ㈠上開事實，業經被告戊○○、甲○○、庚○○、丙○○、黃
    彥騰於警詢、偵訊或兼於本院訊問、審理時均坦承不諱，核
    與渠等互為證人時所為之證述大致相符，且有證人即告訴人
    丁○○【見他856卷第11-14、105-106頁；見偵5012卷第157-1
    59頁】；證人即甲車之原所有權人朱信華【見偵12225卷㈠第
    385-387頁】；證人即向洪誌佳收購甲車後轉售予朱信華之
    富榮汽車養護中心負責人陳靖儀【見他856卷第19-21頁】；
    證人即甲車之登記名義人凌偉華【見他856卷第15-16頁】；
    證人即將凌偉華流當之甲車讓渡予富榮汽車養護中心之新月
    優質當鋪負責人洪誌佳【見他856卷第23-24頁】；證人即甲○○寄放槍彈之不知情友人黃凱隆、黃子凊【見偵5011卷第25
    3-255、257-259頁】；證人即萬華租屋處之物業管理人蘇輝
    雄【見偵5012卷第211-213頁】；證人即庚○○之妻壬○○【見
    偵5012卷第89-92頁】；證人即車牌號碼000-0000號營業用
    小客車司機林睿濬【見偵12225卷㈠第393-395、397-398頁】
    於警詢或兼於偵訊中所為之證述可佐。
　㈡其次，上開事實，並有：①第五分局於111年1月21日以出具之
    偵查報告【見他856卷第5-9頁】、②甲車之當票、新北市當
    鋪商業同業公會證明書、流當車讓渡合約書（110年10月28
    日）、流當車讓渡合約書（110年11月30日）【見他856卷第
    25、27、29、31頁】、③告訴人丁○○持用之行動電話LINE擷
    取畫面-聯絡人「曾銘」個人資料頁面及「越南盾和usdt準
    確交流」群組內之對話、與暱稱「愚昧」之對話紀錄【見他
    856卷第35-36、107-118頁】、④路口監視器擷取畫面22張【
    見他856卷第39-59頁】、甲車之車輛詳細資料報表及車行紀
    錄【見他856卷第61、63-67頁】、⑤指認照片及指認犯罪嫌
    疑人紀錄表【見他856卷第127、131-135、151-153、155、1
    61頁；偵5011卷第45-49、53-55頁；偵5012卷第25-27、131
    頁；偵5013卷第63-65、79-81頁】、⑥旅館房客入住登記資
    料查詢-辛○○【見他856卷第163頁】、⑦自願受搜索同意書、
    第五分局搜索扣押筆錄、扣押物品目錄表（甲○○、劉怡慧，
    新北市○○區○○路000號「龍騰四海社區」大樓地下室B1）【
    見偵5011卷第57-59、61-64、67頁】、⑧路口監視器擷取畫
    面9張【見偵5011卷第77、79-85頁】、蒐證照片3張【見偵5
    011卷第87-89頁】、⑨甲○○持用之行動電話LINE聯絡人及對
    話紀錄、Telegram聯絡人及對話紀錄擷取畫面22張【見偵50
    11卷第91-128頁】、⑩ASC-3878號自用小客車之車輛詳細資
    料報表及車行紀錄【見偵5011卷第129、131-141頁】、⑪甲○○持用之行動電話LINE擷取畫面24張【見偵5011卷第171-176
    頁】、⑫通聯調閱查詢單-門號0000-000000號、甲○○【見偵5
    011卷第177頁】、⑬戊○○持用之VIVO廠牌行動電話相簿照片2
    張-槍械照片【見偵5011卷第221頁】、⑭辛○○持用之iPhone
    廠牌行動電話錄影檔案擷取畫面10張及攝錄持槍擊發之錄影
    明細資料擷取畫面2張【見偵5011卷第223-231頁；偵5012卷
    第271頁】、⑮第五分局扣押筆錄、扣押物品目錄表（黃凱隆
    、彰化縣○○鎮○○○路00號4樓）及蒐證照片6張【見偵5011卷
    第261-265、277-281頁】、⑯第五分局扣押筆錄、扣押物品
    目錄表（甲○○、新北市○○區○○街00巷00號「麗池香榭」大樓
    地下停車場B3第27號停車位）及蒐證照片8張【見偵5011卷
    第269-273、283-289頁】、⑰自願受搜索同意書、第五分局
    搜索扣押筆錄、扣押物品目錄表（戊○○、臺南市○○區○○路00
    0號10樓「鼎立安商旅」1113房）、查獲現場照片4張-於111
    年1月26日17時45分在臺南市○○區○○路000號10樓「鼎立商務
    旅館」1113號房查獲戊○○【見偵5012卷第41-45、65-57頁】
    、⑱通聯調閱查詢單-香港門號00000000000號、戊○○持用【
    見偵5012卷第49頁】、⑲歐悅汽車旅館監視器擷取畫面10張
    【見偵5012卷第53-63頁】、⑳戊○○持用之行動電話LINE主頁
    （暱稱「愚昧」）、LINE好友及與甲○○、被害人丁○○對話擷
    取畫面【見偵5012卷第69-101頁；偵12225卷㈠第303-319頁
    】、㉑旅客登記單（110年11月20日）-戊○○【見偵5012卷第1
    03頁】、㉒雙和街租屋處之租賃契約及附件承租人身分證影
    本【見偵5012卷第217、218頁】、㉓第五分局偵查隊偵查報
    告-偵辦庚○○、丙○○涉嫌強盜案【見偵5013卷第47頁】、㉔庚○○持用之行動電話相簿內照片3張【見偵5013卷第67頁】、㉕
    自願受搜索同意書、第五分局搜索扣押筆錄、扣押物品目錄
    清冊（庚○○、雲林縣○○鎮○○路00號「邦尼熊汽車旅館」）【
    見偵5013卷第93-99頁】、㉖同意搜索證明書、第五分局搜索
    扣押筆錄、扣押物品目錄表（丙○○、雲林縣○○鄉○○村○○街00
    號）【見偵5013卷第103-109頁】、㉗扣押筆錄、扣押物品目
    錄表（丙○○、臺中市○區○○路0段00巷0號、17號樓梯間及巷
    內水溝）、蒐證及扣案物照片9張【見偵5013卷第113-117、
    287-191頁】、㉘邦尼熊汽車旅館名片【見偵5013卷第121頁
    】、㉙第五分局刑案現場勘察報告（含刑案現場照片48張）-
    丁○○遭強盜案【見偵5013卷第123-151頁】、㉚監視器擷取畫
    面28張【見偵5013卷第153-166頁】、㉛查獲現場及扣案物照
    片5張-111年1月22日2時許在雲林縣○○鎮○○路00號「邦尼熊
    汽車旅館」查獲庚○○【見偵5013卷第167-171頁】、㉜庚○○持
    用之行動電話通聯紀錄擷取畫面2張-與聯絡人「建宏」（丙○○）通話及撥打55688叫車電話【見偵5013卷第173-175頁】
    、㉝查獲現場及扣案物照片6張-111年1月22日4時許在雲林縣
    ○○鄉○○村○○街00號查獲丙○○【見偵5013卷第177-181頁】、㉞
    丙○○持用之行動電話通聯紀錄擷取畫面1張-與聯絡人庚○○通
    話【見偵5013卷第183頁】、㉟水湳加油站電子發票及洗車折
    價券各1張【見偵5013卷第185頁】、㊱證人壬○○持用之行動
    電話Telegram對話紀錄擷取畫面18張（與被告庚○○之對話）
    及相簿內照片2張【見偵5013卷第193-197頁】、㊲第五分局1
    11年2月22日中市警五分偵字第1110007926號函及附件內政
    部警政署刑事警察局111年2月11日刑紋字第1110009938號鑑
    定書【見偵5013卷第295、299-306頁】、㊳臺中市政府警察
    局第五分局111年2月18日中市警五分偵字第1110008390號函
    及附件臺中市政府警察局111年2月17日中市警鑑字第111001
    3108號鑑定書【見偵5013卷第307-311頁】、㊴查獲現場照片
    6張-111年2月17日13時42分在沃克商務旅館511號房查獲辛○○【見偵7260卷第57-61頁】、㊵第五分局偵查報告（110年2
    月27日）【見偵12225卷㈠第83-85頁】、㊶GOOGLE街景圖4張-
    臺北市萬華區雙和街30巷【見偵12225卷㈠第117-119頁】、㊷
    路口監視器擷取畫面6張-111年1月21日3時至4時許、TDU-30
    10號營業小客車行經畫面【見偵12225卷㈠第173-177頁】、
    路口監視器擷取畫面2張-111年1月22日2時8-17分、ASC-387
    8號自小客車行經畫面【見偵12225卷㈠第179頁】、㊸路口監
    視器擷取畫面2張-時間：111年1月20日16時46-47分、地點
    ：臺中市○○區○○街00○00號前、AYG-6752號自用小客車行經
    該地點【見偵12225卷㈠第391頁】、㊹國立臺灣大學醫學院附
    設醫院雲林分院診斷證明書2份-丁○○【見偵12225卷㈠第413-
    415頁】、㊺查獲現場照片10張-於111年1月26日在新北市○○
    區○○路000號B1查獲甲○○及搜索12樓住處、ASC-3878號自用
    小客車、MGC-3899號普通重型機車【見偵12225卷㈡第41-49
    頁】、㊻GOOGLE地圖-丙○○及庚○○強盜後逃逸路線圖【見偵12
    225卷㈡第117頁】、㊼雅格汽車旅館住客登記6張-「己○○」於
    111年1月15-20日入住（車號000-0000號自用小客車）【見
    偵12225卷㈡第133-138頁】、雅格汽車旅館監視器擷取畫面1
    張【見偵12225卷㈡第139頁】、㊽蒐證照片1張-雲林縣○○鄉○○
    街000號椬梧教會【見偵12225卷㈡第141頁】、路口監視器擷
    取畫面2張【見偵12225卷㈡第141-142頁】、㊾TDU-3010號營
    業小客車車行紀錄【見偵12225卷㈡第142、151-152頁】、㊿
    內政部警政署刑事警察局111年4月11日刑鑑字第1110027208
    號鑑定書（含送鑑槍彈照片20張）【見偵12225卷㈡第309-31
    4頁】、第五分局偵查報告（111年4月21日，槍砲部分）【
    見偵18007卷第47-48頁】、查獲現場及扣案物照片6張-111
    年3月2日、彰化縣○○鎮○○○路00號【見偵18007卷第131-135
    頁】、臺灣臺中地方檢察署扣押物品清單（111年度彈保字
    第54號、111年度槍保字第62號 【見偵18007卷第173、175
    頁】、第五分局扣押物品清單（111年度保管字第2200號、1
    11年度保管字第2201號、111年度槍保字第62號、111年度彈
    保字第54號）【見本院卷第285-289、303、311、315頁】、
    扣案物照片21張【見本院卷第291-301頁】、臺灣臺中地方
    檢察署贓證物款收據4紙【見本院卷第305-308頁】、扣案物
    照片【見本院卷第313-314、317頁】在卷可稽，且有扣案如
    附表一編號2、3至6、7-1、7-2、9至11、12、15、17、18、
    20、21、26、32所示之物可佐。足認被告戊○○、甲○○、庚○○
    、丙○○、辛○○前揭任意性之自白，均核與事實相符，堪以採
    信。
  ㈢綜上，本件事證明確，被告5人各所為上開犯行，洵堪認定，
    均應依法論科。
二、論罪科刑：
  ㈠核被告甲○○就犯罪事實一所為，係犯刑法第337條之侵占遺失
    物罪。
　㈡就犯罪事實二部分：　
　⒈按戶籍法第75條第3 項規定：「將國民身分證交付他人，以
    供冒名使用，或冒用身分而使用他人交付或遺失之國民身分
    證，足以生損害於公眾或他人者，處3 年以下有期徒刑、拘
    役或科或併科新臺幣30萬元以下罰金。」其立法理由略以：
    國民身分證為法定個人身分證明文件，人民日常社會生活行
    使權利及負擔義務不可或缺之重要基本身分證明。偽造、變
    造及冒用國民身分證者，侵害人民個人權益，甚至有不法人
    士利用偽（變）造國民身分證，申請護照、簽證或信用卡等
    牟利，紊亂國家社會秩序，造成國家與人民權益嚴重損害，
    刑法第212 條、第216 條等，雖有相關處罰規定，惟刑責過
    輕，難以達到嚇阻犯罪之作用，為有效嚇阻上開不法行為，
    維護人民權益、公眾利益及國民身分證公信力，爰參考行政
    院97年2 月25日函送立法院審議之「護照條例」修正案修正
    條文第27條及第28條（即現行條文第30條、第31條第1 款及
    第2 款）規定增訂本條規定等語，可知立法意旨本於國民身
    分證係用以辨識個人身分，為個人身分之表徵，為嚇阻任意
    交付、持用他人之國民身分證，以供冒名使用或冒用他人身
    分等情，乃制定本條文。從而，不論係交付自己或他人之國
    民身分證，或取得他人之國民身分證之原因為何，只要將自
    己或他人之國民身分證交付予第三人冒名使用，均應該當戶
    籍法第75條第3 項前段之罪之構成要件，而冒用身分使用他
    人所交付國民身分證之第三人，即成立戶籍法第75條第3 項
    後段之罪。職此，被告戊○○指示被告甲○○將被害人己○○之國
    民身分證交付被告庚○○、丙○○，以供其等冒用被害人己○○身
    分，而其2人亦確實持該國民身分證冒用被害人己○○身分，
    與證人朱信華進行交易而購買甲車，並持以登記住宿，自足
    生損害於被害人己○○及交易相對人。
　⒉又刑法第321 條第1 項第3 款之攜帶兇器竊盜罪，係以行為
    人攜帶兇器竊盜為其加重條件，此所謂兇器，其種類並無限
    制，凡客觀上足對人之生命、身體、安全構成威脅，具有危
    險性之兇器均屬之（最高法院79年台上字第5253號判例意旨
    參照）。本件被告戊○○、甲○○、庚○○推由被告丙○○犯案時持
    辣椒水噴霧劑噴灑、攻擊告訴人丁○○，造成告訴人眼睛灼熱
    刺痛難以睜開且視線模糊，業如前述，客觀上足以對人之身
    體、安全構成威脅，屬具有危險性之兇器，且就案發當時告
    訴人遭被告丙○○施以上述強暴手段，衡諸一般人如同樣身處
    此等情境，實已無從抗拒，僅能任憑被告丙○○出手強取財物
    ，是依此具體事實予以客觀判斷，應足認被告戊○○、甲○○、
    庚○○、丙○○之上述行為已可壓制告訴人之意思自由，至不能
    抗拒之程度。
　⒊核被告戊○○、甲○○如犯罪事實二所為，均係犯戶籍法第75條
    第3項前段之將國民身分證交付他人以供冒名使用罪、刑法
    第330 條第1 項之攜帶兇器強盜罪；被告丙○○、庚○○如犯罪
    事實二所為，均係犯同法第75條第3 項後段之冒用身分使用
    他人交付之國民身分證罪、刑法第330 條第1 項之攜帶兇器
    強盜罪；核被告辛○○如犯罪事實二㈢所為，係犯刑法第349條
    第1項之收受贓物罪。又被告戊○○、甲○○、丙○○、庚○○雖於
    強盜過程中，推由被告丙○○對告訴人施以前揭強暴手段，致
    告訴人受有雙眼角膜化學性灼傷、頭部挫傷之傷害，有國立
    臺灣大學醫學院附設醫院雲林診斷證明書在卷可參（見偵12
    225卷一第413-415頁），惟此係被告4人遂行上開強盜犯行
    之過程中，施以強暴行為之當然結果，故不另論傷害罪，併
    予敘明。
　⒋被告戊○○、甲○○就違反戶籍法第75條第3項前段部分；被告丙○○、庚○○就違反戶籍法第75條後段部分；被告戊○○、甲○○、
    丙○○、庚○○就前揭攜帶兇器強盜犯行，均各有犯意聯絡及行
    為分擔，應論以共同正犯。
　⒌至公訴意旨雖認被告戊○○係出於「教唆」犯意，唆使被告甲○○等為前揭違反戶籍法行為等語（見本院卷第410頁）。然所
    謂教唆犯，係指行為人並無自己犯罪之意圖，卻基於使他人
    犯罪為目的，對於本無犯罪意思之人，以挑唆或勸誘等方式
    ，使其萌生犯罪決意進而實行犯罪之行為者而言；若係為實
    現自己犯罪目的而參與犯罪之謀議，或就實行犯罪之方法或
    程度有所計劃，並推由他人出面實行犯罪之行為，其參與謀
    議者應成立同謀共同正犯（或共謀共同正犯），而非教唆犯
    。又共同正犯在客觀上透過分工參與實現犯罪結果之部分或
    階段行為，以共同支配犯罪「是否」或「如何」實現之目的
    ，並因其主觀上具有支配如何實現之犯罪意思而受歸責，固
    不以實際參與犯罪構成要件行為或參與每一階段之犯罪行為
    為必要。僅參與事前之計劃、謀議而未實際參與犯罪（計劃
    主持人、組織者），或僅參與犯罪構成要件以外之行為（把
    風、接應），倘足以左右其他行為人是否或如何犯罪，而對
    於犯罪之實現具有功能上不可或缺之重要性者，與其他參與
    實行犯罪構成要件行為之人，同具有功能性的犯罪支配地位
    ，即為共同正犯。本案被告戊○○係因缺錢花用，基於為自己
    犯罪之意思，而與被告甲○○、丙○○、庚○○謀議以換匯誘騙告
    訴人攜帶現金到場，再推由被告丙○○強取現金，又為掩飾被
    告丙○○、庚○○之犯案行蹤，被告戊○○並指示被告甲○○交付他
    人之身分證予被告丙○○、庚○○，供其2人於行動過程中得以
    冒名使用，是被告戊○○於整個犯案過程，顯然具有功能性之
    犯罪支配地位，依前開說明，被告戊○○應為共同正犯，而非
    僅教唆犯。
　⒍又刑事訴訟法第300條所謂變更法條，係指罪名之變更而言，
    若僅行為態樣有正犯（共同正犯）、從犯（教唆犯或幫助犯
    ）之分，或既遂、未遂之分，即無庸引用刑事訴訟法第300 
    條變更起訴法條（最高法院101年度台上字第3805號判決意
    旨參照）。本案關於被告戊○○、甲○○違反戶籍法部分，本院
    認被告2人係犯戶籍法第75條第1項「前段」之將國民身分證
    交付他人以供冒名使用罪，業如前述，與公訴意旨所認論罪
    法條為戶籍法第75條第1項「後段」之冒用身分使用他人交
    付之國民身分證罪，及被告戊○○部分為教唆犯部分，或因起
    訴法條同一，或僅屬犯罪態樣不同，依前揭說明，自無庸變
    更起訴法條，附此敘明。　
　㈢犯罪事實三部分：
　⒈按刑法上寄藏，係指受寄他人之物，為之隱藏而言；而寄藏
    與持有，均係將物置於自己實力支配之下，僅寄藏必先有他
    人之持有行為，而後始為之受寄代藏而已，故寄藏之受人委
    託代為保管，其保管之本身，亦屬持有，不過，此之持有係
    受寄之當然結果（最高法院74年度台上字第3400號判例意旨
    參照）。又未經許可，持有槍、彈罪，乃犯罪行為之繼續，
    非狀態之繼續，雖其犯罪於持有當時即已成立，但其犯罪行
    為則繼續至持有行為終了之時（最高法院99年度台上字第31
    73號判決意旨參照）。
  ⒉核被告戊○○如犯罪事實三所為，係犯槍砲彈藥刀械管制條例
    第7條第4項之非法寄藏可發射子彈具殺傷力之槍枝罪、同條
    例第12條第4項之非法寄藏子彈罪；被告甲○○如犯罪事實三
    所為，係犯槍砲彈藥刀械管制條例第7條第4項之非法持有可
    發射子彈具殺傷力之槍枝罪、同條例第12條第4項之非法持
    有子彈罪。被告戊○○因受被告甲○○委託，其因寄藏而持有本
    案槍、彈，乃受寄之當然結果，不應另就持有予以論罪。
　⒊非法持有、寄藏、出借槍砲彈藥刀械等違禁物，所侵害者為
    社會法益，如所持有、寄藏或出借客體之種類相同（如同為
    手槍，或同為子彈者），縱令同種類之客體有數個（如數支
    手槍、數顆子彈) ，仍為單純一罪，不發生想像競合犯之問
    題；若同時持有、寄藏或出借二不相同種類之客體（如同時
    持有手槍及子彈），則為一行為觸犯數罪名之想像競合犯（
    最高法院82年度台上字第5303號判決意旨參照）。是被告甲○○同時持有、被告戊○○同時寄藏前揭具殺傷力之非制式槍枝
    2支及子彈共47顆，應各僅成立單純一非法持有、寄藏槍枝
    或子彈罪，而不以其所持有之槍枝及子彈數量而分別成立數
    罪。又被告甲○○、戊○○係各於同時、地持有、寄藏前揭槍枝
    2 支、子彈47 顆，各係屬一行為觸犯上開2 罪名之想像競
    合犯，依刑法第55條前段規定，應各從一重依槍砲彈藥刀械
    管制條例第7條第4 項之非法持有或寄藏具殺傷力之槍枝罪
    處斷。　
  ㈣被告戊○○、甲○○、丙○○、庚○○就犯罪事實二部分， 均係為遂
    行強盜犯行之目的，而冒用他人身分購車、登記住宿，是其
    等違反戶籍法及加重強盜部分，係在密切接近之時間所為，
    2行為具有緊密之重疊、結合關係，依一般社會通念，當視
    為一行為，方符合刑罰公平原則，故被告戊○○、甲○○、丙○○
    、庚○○均是以一行為同時觸犯戶籍法第75條第3項前段或後
    段、刑法第330條第1項之攜帶兇器強盜2罪，應論以想像競
    合犯，依刑法第55條前段之規定，從一重之攜帶兇器強盜罪
    處斷。被告戊○○所犯如犯罪事實二、三所示2罪；被告甲○○
    所犯如犯罪事實一至三所示3罪，均犯意各別，行為互殊，
    應予分論併罰。
  ㈤公訴意旨固認被告甲○○如犯罪事實一所犯刑法第337條侵占遺
    失物部分，應與犯罪事實二所犯違反戶籍法及加重強盜部分
    想像競合，然被告甲○○是先於110年6 月間之某時日，在其
    經營之旅社內拾得己○○國民身分證，即據為己有，嗣於111
    年1月間方另行起意為前揭加重強盜犯行並謀議於行動過程
    中，冒名使用該身分證以購買犯案車輛及登記住宿，是被告
    甲○○所犯侵占遺失物部分，與所犯加重強盜及違反戶籍法部
    分，乃各自獨立之行為，應分別論罪，起訴意旨認侵占部分
    與加重強盜及違反戶籍法部分有想像競合之裁判上一罪關係
    ，容有誤會，附此敘明。
  ㈥刑之加重減輕：
  ⒈被告戊○○前因犯強盜、竊盜等案件，經臺灣雲林地方法院以9
    8年度訴字第604號判決判處有期徒刑7年10月、7年6月、6月
    、6月，定應執行刑為有期徒刑9年確定，被告戊○○入監執行
    後，於104年8月20日假釋出監付保護管束，於107年11月11
    日保護管束期滿未經撤銷假釋，視為刑之執行完畢等情，有
    其臺灣高等法院被告前案紀錄表存卷可參（見本院卷第39-4
    4頁）。而被告辛○○前因妨害秩序案件，經臺灣臺北地方法
    院以110年度審簡字第414號判決判處有期徒刑6月確定，於1
    10年8月10日易科罰金執行完畢，亦有其臺灣高等法院被告
    前案紀錄表在卷可稽（見本院卷第67至68頁）。而關於被告
    戊○○、辛○○前揭構成累犯之事實，固據公訴人本院審理時提
    出及主張，且為被告戊○○、辛○○所是認（見本院卷第444頁
    ），是其2人於上開有期徒刑執行完畢後5年內，故意再犯本
    案有期徒刑以上之罪，固均構成累犯，然檢察官就被告2人
    有何加重其刑之必要性，並未為具體說明或指出證明方法，
    不能說服本院僅以被告戊○○、甲○○有前述案件經徒刑執行完
    畢之事實，即應依刑法第47條第1項規定加重其刑，經綜合
    審酌上情，爰裁量不予加重其刑。然而就被告2人上述構成
    累犯之前案科刑及執行完畢紀錄，仍得作為本院依刑法第57
    條第5款「犯罪行為人之品行」而予以負面評價之科刑審酌
    資料，俾就被告2人所應負擔之罪責予以充分評價，附此敘
    明（最高法院110年度台上大字第5660號裁定意旨參照）。
  ⒉另公訴意旨主張被告甲○○前於95年間，因違反槍砲彈藥刀械
    管制條例案件，為臺灣板橋地方檢察署（現為臺灣新北地方
    檢察署）檢察官起訴，於110年5月4日執行完畢云云，惟被
    告甲○○被訴之該案，經臺灣板橋地方法院（現為臺灣新北地
    方法院）以95年度訴字第2230號判決判處有期徒刑2年8月，
    併科罰金10萬元確定，而該案之有期徒刑部分，實際上係於
    100年8月18日執行完畢，有其臺灣高等法院被告前案紀錄表
    可佐（見本院卷第45-58頁），是公訴意旨並未證明被告甲○○構成累犯之事實，依最高法院110年度台上大字第5660號裁
    定意旨，不能認定構成累犯，附此敘明。
  ⒊按槍砲彈藥刀械管制條例第18條第4項規定：「犯本條例之  
    罪，於偵查或審判中自白，並供述全部槍砲、彈藥、刀械之
    來源及去向，因而查獲或因而防止重大危害治安事件之發生
    者，減輕或免除其刑。拒絕供述或供述不實者，得加重其刑
    至3分之1。」必須於偵查或審判中自白，並供述全部槍械、
    彈藥、刀械之來源及去向，因而查獲或因而防止重大危害治
    安事件之發生者，始能減免其刑，其立法本旨在鼓勵犯上開
    條例之罪者自白，將自己原持有之上揭違禁物所取得之來源
    ，與所轉手之流向，清楚交代，進而查獲該槍彈、刀械之來
    源供給者及所持有之槍彈、刀械去向（即得以一併查獲相關
    涉案者），或因而防止重大危害治安事件之發生，既能及早
    破獲相關之犯罪集團，並免該槍彈、刀械續遭持為犯罪所用
    ，足以消彌犯罪於未然，自有減輕或免除其刑，以啟自新之
    必要；故犯該條例之罪者，雖於偵查或審判中自白，其內容
    如為自己持有者，無來源之供述（自行原始製造之類）或有
    來源而未供述全部來源，又如已經移轉持有者，未供述全部
    之來源及去向，或已全部供述，未因而查獲該槍砲、彈藥、
    刀械之來源及去向，如有其中之一項，即與上開規定應減免
    其刑之特別要件不合；此與法律規定自首或自白犯罪，未設
    特別條件，即得邀減免其刑之寬典者有別（最高法院97年度
    台上字第3105號判決意旨參照）。經查，就犯罪事實三槍砲
    部分，被告戊○○、甲○○於本案偵查及審理中均自白此部分犯
    行，而關於槍彈查獲之經過，係員警於偵辦本案強盜案過程
    中，在扣案之被告辛○○手機內，發現被告戊○○試射槍彈之影
    片，嗣經被告戊○○供承槍彈來源為被告甲○○，被告甲○○亦供
    述槍枝子彈之去向，進而協同員警其往查扣該等槍、彈，此
    有被告戊○○111年2月22日警詢筆錄（見偵5012卷第235-247
    頁）、被告甲○○111年3月1日（見偵5011卷第215-219頁）及
    111年3月3日警詢筆錄（見偵5011卷第213-214頁）、辛○○持
    用之行動電話錄影檔案擷取畫面（見偵5011卷第223-231頁
    ）、第五分局扣押筆錄、扣押物品目錄表（見偵5011卷第26
    1-265、269-273頁）、第五分局於111年4月21日出具之偵查
    報告（見偵18007卷第47-48頁）在卷可查，是被告戊○○、甲○○上開犯罪事實三之犯行，均應依槍砲彈藥刀械管制條例第
    18條第4項之規定予以減輕其刑。又其等所犯非法寄藏、持
    有子彈部分，雖各與非法寄藏、持有具殺傷力槍枝罪部分想
    像競合後，從一重論處非法寄藏、持有具殺傷力槍枝罪，然
    就經想像競合之輕罪（即非法寄藏、持有子彈）得減刑部分
    ，本院於依刑法第57條量刑時，將併予審酌，附此敘明。
  ㈦爰審酌①被告甲○○拾得他人遺失之身分證件，未協助失主尋回
    或交送警局或其他合適之機關處理，反將之侵占入己，法治
    觀念顯有不足，應予非難；②又被告戊○○、甲○○、庚○○、丙○○4人正值青壯，不思以正當途徑獲取財物，竟萌生歹意，謀
    議由被告戊○○佯以換匯而誘騙告訴人丁○○攜帶120萬元現金
    ，再推由被告丙○○持辣椒水噴霧劑噴灑告訴人並以瓶罐毆打
    告訴人，而共同強盜告訴人財物，致告訴人身心受創及無端
    蒙受財產損失，且過程中為掩飾犯罪行蹤竟冒用被害人己○○
    名義，非法利用其國民身分證購車及登記住宿；並斟酌被告
    戊○○為策劃者及出資者，其夥同被告甲○○犯案，被告甲○○又
    找來被告庚○○、丙○○配合執行，且其中被告戊○○前因強盜等
    案件，經法院判刑並定應執行刑有期徒刑9年確定，入監執
    行後於104年8月20日假釋出監付保護管束，於107年11月11
    日保護管束期滿未經撤銷假釋，視為刑之執行完畢等情，業
    如前述；而被告甲○○前因犯強盜、槍砲彈藥刀械防制條例等
    案，經法院判處罪刑後，經臺灣高等法院臺中分院以100年
    度聲字第113號裁定定應執行有期徒刑10年3月確定，入監執
    行後，經裁定假釋付保護管束，於110年1月1日保護管束期
    滿未經撤銷假釋，視為刑之執行完畢等情，有其臺灣高等法
    院被告前案紀錄表可考（見本院卷第45-58頁），被告戊○○
    、甲○○於上開案件執行完畢後，竟食髓知味，再犯本案強盜
    罪，均惡性非輕；並考量被告4人各自於強盜犯行之參與程
    度及朋分利益之情況，且其中被告甲○○、庚○○、丙○○業與告
    訴人調解成立，被告戊○○則迄今尚未與告訴人和解，有本院
    調解筆錄存卷可參；③而被告辛○○年輕力壯，非無謀生能力
    ，明知被告戊○○身懷之現金乃強盜之贓款，竟為一己私利收
    受贓款，顯然缺乏對他人財產權應予尊重之觀念，所為殊無
    可取；④被告戊○○、甲○○未經主管機關許可，分別受託保管
    、持有具高度危險性之槍枝及子彈，對於社會秩序及民眾安
    全具有潛在威脅及危險，所為應予非難，且被告甲○○前業因
    違反槍砲彈藥刀械管制條例案件執行完畢，如上所述，竟再
    犯本案持有槍彈犯行，顯然不知悔改，惟考量其2人並未將
    上開槍彈供作任何犯罪行為之用，而造成現實之惡害，及各
    寄藏、持有之時間長短；⑤並考量被告5人之素行、犯後就各
    所為犯行均坦承之態度，兼衡被告戊○○自陳高中畢業，先前
    為建築工，月收入約4萬5000元，需扶養1名未成年子女，且
    需照顧精神狀態不佳、需不定時住院之哥哥，為低收入戶，
    家庭經濟狀況勉持（見本院卷第449頁）：被告甲○○自陳其
    國中畢業，目前無工作，先前經營旅社，月營收約15萬元，
    然因新冠肺炎疫情之故，生意不佳，需錢孔急方為本案犯行
    ，需支付1名未成年子女之扶養費，經濟狀況勉持（見本院
    卷第111頁）；被告庚○○國中畢業，從事冷氣空調之工作，
    月收入6萬元，有2名未成年子女需扶養，經濟狀況勉持（見
    本院卷第449頁）；被告丙○○為國中畢業，先前為重機械操
    作人員，月收入約3至4萬元，與妻子育有1名年僅3歲子女，
    妻子無工作，家庭經濟狀況勉持（見本院卷第85頁）；被告
    辛○○高中肄業，職業為網路直播小幫手，月收入2萬5000元
    ，無須扶養之人，經濟狀況勉持（見本院卷第449頁）等一
    切情狀，各核情量處如附表二「罪刑欄」所示之刑，並就被
    告甲○○所犯侵占遺失物部分、被告辛○○所犯收受贓物部分，
    各諭知易服勞役及易科罰金之折算標準，及就被告戊○○、甲○○槍砲部分併科罰金刑部分，諭知易服勞役之折算標準；且
    審酌被告戊○○、甲○○之角色分工，犯行次數、密集程度、侵
    害程度等情，分別就被告甲○○所犯之罪所處之徒刑、罰金刑
    ；被告戊○○所處徒刑部分，各定應執行之刑如主文所示，以
    示懲儆。
  ㈧沒收部分：
　⒈扣案如附表一編號3、7-1-1、9 、11-1所示之槍枝、子彈，
    均為被告甲○○所有並管領，經鑑定結果認均具殺傷力，詳如
    前述，俱屬違禁物，應依刑法第38條第1 項之規定，於被告
    甲○○相關罪刑項下宣告沒收；而上開槍彈固亦為被告戊○○寄
    藏之槍枝、子彈，然其僅暫時受託保管後即交還被告甲○○，
    故不另對被告戊○○宣告沒收。附表一編號4、10所示之彈匣
    ，係屬槍枝構造之一部分，非供單獨使用，與手槍同屬違禁
    物（最高法院81年度台上字第2121號判決、85年度台非字第
    331號判決及87年度台上字第178號判決意旨參照）；附表一
    編號5、6所示之物，乃輔助附掛於槍枝使用，應視為槍枝之
    從物而一併視為違禁物，均應依刑法第38條第1項規定，宣
    告沒收。
  ⒉扣案如附表一編號2、12之行動電話，分別係被告甲○○、戊○○
    所有，供其等聯繫強盜及持有或寄藏槍彈所用；扣案如附表
    一編號18、21、26之行動電話，分別為被告庚○○、丙○○所有
    或持有，供其等聯繫強盜犯行使用，分據被告等人於偵查、
    本院訊問時供承在卷，爰依刑法第38條第2 項前段規定，於
    各該被告相關之罪刑項下諭知沒收。
  ⒊按犯罪所得，屬於犯罪行為人者，沒收之；於全部或一部不
    能沒收或不宜執行沒收時，追徵其價額；犯罪所得已實際合
    法發還被害人者，不予宣告沒收或追徵。刑法第38條之1第1
    項前段、第3項、第5項定有明文。又犯罪所得之沒收或追徵
    ，在於剝奪犯罪行為人之實際犯罪所得，使其不能坐享犯罪
    之成果，以杜絕犯罪誘因，性質上屬於類似不當得利之衡平
    措施，著重所受利得之剝奪，苟無犯罪所得，自不生利得剝
    奪之問題；二人以上共同犯罪，關於犯罪所得之沒收或追徵
    ，應就各人所分得者為之。經查：
　⑴被告戊○○因犯罪事實二之犯行而取得42萬元，業經認定如前
    ，此為其犯罪所得，而扣案如附表一編號15所示現金1227元
    ，則為被告戊○○花用後剩餘之贓款，業據其於本院訊問時供
    認在卷，是應就其扣案及未扣案之犯罪所得1227元、41萬87
    73元均宣告沒收，並就未扣案部分諭知於全部或一部不能沒
    收或不宜執行沒收時，追徵其價額。
　⑵被告庚○○、丙○○因犯罪事實二之犯行而各取得30萬元，業經
    認定如前，此為其2人之犯罪所得，而扣案如附表一編號17
    、20所示現金13萬元、4萬7000元，則為其2人花用後剩餘之
    贓款，亦據其等於警詢、偵訊時供認在卷，是應分別就其等
    上開扣案犯罪所得13萬元、4萬7000元均宣告沒收。又未扣
    案之犯罪所得部分，因被告庚○○、丙○○業已依調解條件各給
    付第1期和解金3萬元告訴人，有本院電話紀錄表、郵政自動
    櫃員機交易明細表、網路轉帳列印資料存卷可查，是扣除已
    返還告訴人部分之金額，應就被告庚○○、丙○○其餘未扣案之
    犯罪所得14萬元、22萬3000元宣告沒收，並諭知於全部或一
    部不能沒收或不宜執行沒收時，追徵其價額。
　⑶被告甲○○、辛○○因犯罪事實二、犯罪事實二㈢之犯行，各取得
    18萬元、20萬元，業經認定如前，此為其等犯強盜或收受贓
    物罪之犯罪所得，均未據扣案，應依上開規定分別宣告沒收
    ，且諭知於全部或一部不能沒收或不宜執行沒收時，追徵其
    價額。
　⒋扣案如附表一編號22、23、27、29、32所示之物，為被告丙○○所有或持有，或供其為上開強盜犯行完成後，持以聯繫其
    餘共犯使用，或僅曾攜至強盜犯行現場，然與本案犯罪並無
    直接關連；另扣案如附表一編號1、8、13、14、16、19、24
    、25、28、30、31、33、34所示之物，均非屬違禁物，亦無
    證據證明係與被告等犯本案犯罪相關之物，爰均不予宣告沒
    收。至如附表二編號7-1、7-2、7-3、7-4及編號11之4顆已
    試射子彈，其等彈藥部分經擊發而燃燒殆盡，其餘部分亦裂
    解為彈頭及彈殼，均不具有子彈之性質與作用，自毋庸為沒
    收之諭知。
據上論斷，應依刑事訴訟法第299 條第1 項前段，判決如主文。
本案經檢察官黃靖珣提起公訴，檢察官乙○○到庭執行職務。
中　　華　　民　　國　　111 　年　　7 　　月　　7 　　日
                  刑事第十七庭  審判長法  官  李宜璇
                                      法  官  孫藝娜
                                      法  官  吳欣哲
以上正本證明與原本無異。
如不服本判決應於收受送達後20日內向本院提出上訴書狀，並應
敘述具體理由；如未敘述上訴理由者，應於上訴期間屆滿後20日
內向本院補提理由書（均須按他造當事人之人數附繕本）「切勿
逕送上級法院」。
告訴人或被害人如不服判決，應備理由具狀向檢察官請求上訴，
上訴期間之計算，以檢察官收受判決正本之日起算。
中　　華　　民　　國　　111 　年　　7 　　月　　8 　　日
                                      書記官  張雅如

◎附錄論罪科刑之法條
槍砲彈藥刀械管制條例第7條第1項、第4項
未經許可，製造、販賣或運輸制式或非制式火砲、肩射武器、機
關槍、衝鋒槍、卡柄槍、自動步槍、普通步槍、馬槍、手槍或各
類砲彈、炸彈、爆裂物者，處無期徒刑或7年以上有期徒刑，併
科新臺幣3千萬元以下罰金。
未經許可，持有、寄藏或意圖販賣而陳列第1項所列槍砲、彈藥
者，處5年以上有期徒刑，併科新臺幣1千萬元以下罰金。

槍砲彈藥刀械管制條例第12條第4項
未經許可，持有、寄藏或意圖販賣而陳列子彈者，處5年以下有
期徒刑，併科新台幣300萬元以下罰金。

戶籍法第75條第3項
將國民身分證交付他人，以供冒名使用，或冒用身分而使用他人
交付或遺失之國民身分證，足以生損害於公眾或他人者，處3年
以下有期徒刑、拘役或科或併科新臺幣30萬元以下罰金。

中華民國刑法第330條第1項
犯強盜罪而有第321條第1項各款情形之一者，處7年以上有期徒
刑。

中華民國刑法第337條
意圖為自己或第三人不法之所有，而侵占遺失物、漂流物或其他
離本人所持有之物者，處1萬5千元以下罰金。

中華民國刑法第349條第1項
收受、搬運、寄藏、故買贓物或媒介者，處5年以下有期徒刑、
拘役或科或併科50萬元以下罰金。
附表一     ㈠於111年1月26日0時18分在新北市○○區○○路000號「龍騰四海」社區大樓地下室B1查扣     編號 扣案物名稱及數量 （新臺幣）  備     註 所有人/持有人 1 iPhone 8行動電話1支  含門號0000-000000號SIM卡1張、序號000000000000000號 甲○○ 2 iPhone 13 Pro行動電話1支  含門號0000-000000號SIM卡1張、序號000000000000000號 甲○○ ㈡於111年3月2日14時40分許在彰化縣○○鎮○○○路00號4樓查扣     3 仿步槍外型之非制式衝鋒槍1枝  送鑑結果： 槍枝管制編號0000000000號，認係非制式衝鋒槍，由仿步槍外型製造之槍枝，組裝已貫通之金屬槍管、金屬槍機而成，擊發功能正常，可供擊發適用子彈使用，認具殺傷力。 【參內政部警政署刑事警察局111年4月11日鑑定書；見偵12225卷㈡第309-314頁】 甲○○ 4 彈匣1個   甲○○ 5 滅音管1支   甲○○ 6 快瞄鏡1個   甲○○ 7 子彈40顆  送鑑結果： ①編號7-1所示35顆子彈，認均係非制式子彈，由口徑9mm制式彈殼組合直徑約9.0mm金屬彈頭而成，採樣12顆試射，均可擊發，認具殺傷力。 ②編號7-2所示子彈1顆，認係非制式子彈，由口徑9mm制式彈殼組合直徑約8.9mm金屬彈頭而成，經檢視，彈底發現有撞擊痕，經試射，可擊發，認具殺傷力。 ③編號7-3所示子彈1顆，認係非制式子彈，由口徑0.380吋制式彈殼組合直徑約8.9mm金屬彈頭而成，經檢視，彈底發現有撞擊痕，經試射，無法擊發，認不具殺傷力。 ④編號7-4所示子彈3顆，認均係非制式子彈，由口徑9mm制式空包彈組合直徑約8.6mm金屬彈頭而成，經檢視，均不具底火，認不具殺傷力。　 【參上開鑑定書】 甲○○ 7-1 編號7其中35顆子彈     7-1-1 上開編號7-1所示35顆子彈，其中未經試射之23顆子彈   7-2 編號7其中1顆子彈    7-3 編號7其中1顆子彈    7-4 編號7其中3顆子彈    8 六角扳手1組   甲○○ ㈢於111年3月3日12時25分在新北市○○區○○街00巷00號「麗池香榭」大樓地下停車場B3第27號停車格查扣       9 手槍1枝  送鑑結果： 槍枝管制編號0000000000，認係非制式手槍，由土耳其ATAK ARMS廠ZORAKI 925-TD型空包彈槍，組裝已貫通之金屬槍管而成，擊發功能正常，可供擊發適用子彈使用，認具殺傷力。 【參上開鑑定書】 甲○○ 10 彈匣2個   甲○○   11 子彈11顆  送鑑結果： 送鑑子彈11顆，認均係非制式子彈，由口徑9mm制式空包彈組合直徑約8.7mm金屬彈頭而成，採樣4顆試射，均可擊發，認具殺傷力。 【參上開鑑定書】 甲○○ 11-1 上開編號11所示11顆子彈，其中未經試射之7顆子彈    ㈣於111年1月26日17時50分在臺南市○○區○○路000號10樓「鼎立商務旅館」1113號房查扣     12 Redmi 7A行動電話1支   序號000000000000000號、000000000000000號 戊○○ 13 ASUS X行動電話1支  序號000000000000000000號、000000000000000000號 戊○○ 14 VIVO行動電話1支  序號000000000000000號、000000000000000號 戊○○ 15 現金1,227元   戊○○ 16 SIM卡1張   戊○○ ㈤於111年1月22日2時15分在雲林縣○○鎮○○路00號「邦尼熊汽車旅館」968號房查扣     17 現金13萬元   庚○○ 18 OPPO行動電話1支  含門號0000-000000號SIM卡1張、序號000000000000000號 庚○○ 19 VIVO行動電話1支  含門號0000-000000號SIM卡1張、序號0000000000000號 庚○○ ㈥於111年1月22日4時45分在雲林縣○○鄉○○村○○街00號查扣     20 現金4萬7千元   丙○○ 21 iPhone 12行動電話1支  含門號0000-000000號SIM卡1張、序號00000000000000號 丙○○ 22 iPhone 7行動電話1支  含門號0000-000000號SIM卡1張、序號000000000000000號 丙○○   23 iPhone 6S行動電話1支  含門號0000-000000號卡1張、序號00000000000000號 丙○○ 24 Redmi行動電話1支  序號000000000000000號 丙○○ 25 adidas運動鞋1雙   丙○○ ㈦於111年1月22日7時49分在臺中市○區○○路0段00巷0號、17號樓梯間及巷內水溝查扣     26 iPhone行動電話1支  含門號00000000000號SIM卡1張 丙○○ 27 黑色背包1個   丙○○ 28 警棍1支   丙○○ 29 防風外套1件   丙○○ 30 摺疊刀1支   丙○○ 31 PRACTICAL車用充電器1個   丙○○ 32 AYG-6752號自用小客車鑰匙1個   丙○○ ㈧於111年2月17日13時42分在新北市○○區○○路00號「沃克商旅」511號房查扣     33 iPhone 12行動電話1支  序號000000000000000號 辛○○ 34 現金1萬元   辛○○ 

附表二    編號     犯  行        罪  刑   1 犯罪事實一 甲○○犯侵占遺失物罪，處罰金新臺幣1萬元，如易服勞役，以新臺幣1千元折算1日。   2 犯罪事實二 【戊○○】共同犯攜帶兇器強盜罪，累犯，處有期徒刑8年6月。 扣案如附表一編號12、15所示之物均沒收；未扣案之犯罪所得新臺幣41萬8773元沒收，於全部或一部不能沒收或不宜執行沒收時，追徵其價額。 【甲○○】共同犯攜帶兇器強盜罪，處有期徒刑8年4月。 扣案如附表一編號2所示之物沒收；未扣案之犯罪所得新臺幣18萬元沒收，於全部或一部不能沒收或不宜執行沒收時，追徵其價額。 【庚○○】共同犯攜帶兇器強盜罪，處有期徒刑7年6月。 扣案如附表一編號17、18所示之物均沒收；未扣案之犯罪所得新臺幣14萬元沒收，於全部或一部不能沒收或不宜執行沒收時，追徵其價額。 【丙○○】共同犯攜帶兇器強盜罪，處有期徒刑7年8月。 扣案如附表一編號20、21、26所示之物均沒收；未扣案之犯罪所得新臺幣22萬3千元沒收，於全部或一部不能沒收或不宜執行沒收時，追徵其價額。 【辛○○】犯收受贓物罪，累犯，處有期徒刑5月，如易科罰金，以新臺幣1千元折算1日。 未扣案之犯罪所得新臺幣20萬元沒收，於全部或一部不能沒收或不宜執行沒收時，追徵其價額。   3 犯罪事實三 【戊○○】犯非法寄藏具殺傷力之槍枝罪，累犯，處有期徒刑3年，併科罰金新臺幣15萬元，罰金如易服勞役，以新臺幣1千元折算1日。 扣案如附表一編號12所示之物沒收。 【甲○○】犯非法持有具殺傷力之槍枝罪，處有期徒刑3年10月，併科罰金新臺幣20萬元，罰金如易服勞役，以新臺幣1千元折算1日。 扣案如附表一編號2、3至6、7-1-1、9、10、11-1所示之物均沒收。